【裁判字號】    89,易,1039
【裁判日期】    890522
【裁判案由】    竊盜
【裁判全文】
臺灣板橋地方法院刑事判決                        八十九年度易字第一０三九號
    公  訴  人  臺灣板橋地方法院檢察署檢察官
    被      告  甲○○
右列被告因竊盜案件，經檢察官提起公訴（八十九年度偵字第二六九八號）及移送併
辦（八十九年度偵字第四一六七號、八十九年度偵字第六七０四號），本院判決如左
：
    主  文
甲○○共同連續攜帶凶器竊盜，未遂，處有期徒刑柒月。
扣案之鑰匙壹把、鐵剪壹把及螺絲起子肆支均沒收。
    事  實
一、甲○○基於意圖為自己不法所有之概括犯意，先於民國八十八年十二月中旬某日
    下午二時許，在臺北縣新莊市○○路近公園路省立醫院路旁，見健權企業有限公
    司所有鄭琇玲使用，前於同年月三日上午十一時許，在臺北市○○區○○路十四
    巷二十之一號前，為不詳人所竊，未脫離管領之車牌號碼ＧＧＹ－一四五號機車
    停置於該處，且鑰匙未取下，乘無人注意之際，以該鑰匙啟動引擎，竊取入己，
    得手後供己騎用，嗣於八十九年一月三日下午五時許，騎乘上開機車，行經臺北
    市萬華區中興橋頭，為警當場查獲，經警於同日移送臺灣板橋地方法院檢察署檢
    察官訊問後，獲得限制住居在外，仍不知警惕，復於八十九年一月七日下午六時
    許，在臺北縣新莊市○○街一０七號前，趁無人注意之際，以自備鑰匙一把，插
    入電門啟動引擎，竊取乙○○所有，停置於該處之車牌ＵＥＴ－九九一號（起訴
    書誤載為ＶＥＴ－九九一號）機車，於得手後供己代步之用，嗣於八十九年一月
    二十八日下午一時三十分許，搭載不知情之謝月琴，行經臺北縣新莊市○○街四
    十五號前，為警當場查獲，並扣得其所有供行竊所用之鑰匙一把。甲○○經警於
    同日移送臺灣板橋地方法院檢察署檢察官訊問後，亦獲得限制住居在外，詎猶不
    知悔改，復承上述不法所有意圖之概括犯意，並與年籍不詳「黃榮心」之成年男
    子，共同基於犯意聯絡，於八十九年三月二日上午五時許，在臺北車站南邊廣場
    ，由鐵路局出租予業者之臨時賣場內，由甲○○持其所有客觀上對人之生命、身
    體、安全具危險性之兇器鐵剪一把及螺絲起子四支，乘無人注意之際，以該鐵剪
    破壞成長泰國際企業有限公司（下稱長泰公司）所有，放置於該廣場之發電機上
    所纏繞之電線（損毀部分未據告訴），著手竊取該發電機時，適為該公司警衛吳
    添王發覺，經報警致未得逞，當場扣得其所有供行竊所用之鐵剪一把及螺絲起子
    四支，「黃榮心」則在上址居高臨下之忠孝路橋上把風，見狀乘隙逃逸。
二、案經臺北縣警察局新莊分局報請臺灣板橋地方法院檢察署檢察官偵查起訴及同署
    檢察官併案移送審理。
    理  由
一、訊據被告甲○○對於右揭時、地二次行竊機車及與「黃榮心」共同竊取上揭發電
    機之事實，迭於警訊、偵查中及本院審理時供承不諱，核與被害人鄭琇玲、乙○
    ○、長泰公司之代理人高煌堯於警訊時指述之情節相符，復經證人即警衛吳添王
    證述屬實，並有臺北縣警察局車輛失竊證明單、車輛竊盜、車牌失竊資料個別查
    詢報表－查詢車輛認可資料各二紙及被害人立具領回之贓物認領保管單三紙附卷
    可稽，此外，復有如事實欄所述之鑰匙一把、鐵剪一把、螺絲起子四支扣案可資
    佐證，本件事證明確，被告犯行洵堪認定，自應依法論科。
二、查被告甲○○於前揭時地持其所有之鐵剪一把、螺絲起子四支行竊，經本院當庭
    勘驗結果，鐵剪一把長約二十五公分；螺絲起子四支，其中二支長約二十公分，
    另二支長約十五公分，渠等鋒頭均屬尖銳，有扣案時之照片一幀附於偵查卷可按
    ，復據被告甲○○繪製該圖存卷足稽，依各該鐵剪及螺絲起子之形狀、大小及長
    短觀之，持之行竊，客觀上對人之生命、身體及安全確構成威脅而具有危險性，
    顯係兇器。核被告所為，係犯刑法第三百二十一條第二項、第一項第三款之加重
    竊盜罪。其於前揭時地與「黃榮心」之人共同竊取發電機，有犯意聯絡及行為分
    擔，皆為共同正犯。又被告先後三次竊盜犯行 (二次普通竊盜既遂，一次攜帶兇
    器竊盜未遂），時間密接，所犯構成要件亦復相同，顯係基於概括之犯意為之，
    應依連續犯之規定論以攜帶兇器竊盜未遂一罪並依法加重其刑。其著手於攜帶兇
    器竊盜構成要件之實施，為人發覺致未得手，為障礙未遂，依同法第二十六條前
    段之規定減輕其刑，並與上述連續犯加重事由先加後減之。爰審酌被告之素行，
    經檢察官諭知限制住居後，猶不知自檢，一再行竊，足見其法紀觀念薄弱，及其
    犯罪之目的、手段，惟犯後坦白承認，態度尚稱良好等一切情狀，量處如主文所
    示之刑，以資懲儆。
三、扣案之鑰匙一把、鐵剪一把及螺絲起子四支，係被告甲○○所有供本件竊行所用
    之物，業據其供明在卷，併依法宣告沒收。
據上論斷，應依刑事訴訟法第二百九十九條第一項前段、刑法第二十八條、第五十六
條、第三百二十一條第二項、第一項第三款、第二十六條前段、第三十八條第一項第
二款，判決如主文。
本案經檢察官郭永發到庭執行職務
中      華      民      國      八十九      年      五    月    二十二  日
                                  臺灣板橋地方法院刑事第六庭
                                          法  官  彭  松  江
右正本證明與原本無異。
如不服本判決，應於判決送達後十日內，向本院提出上訴狀。
                                          書記官  陳  福  記
中      華      民      國      八十九      年      五    月     二十三 日
附錄本案論罪科刑法條全文：
刑法第三百二十一條：
  犯竊盜罪而有左列情形之一者，處六月以上五年以下有期徒刑：
    一、於夜間侵入住宅或有人居住之建築物、船艦，或隱匿其內而犯之者。
    二、毀越門扇、牆垣或其他安全設備而犯之者。
    三、攜帶兇器而犯之者。
    四、結夥三人以上而犯之者。
    五、乘火災、水災或其他災害之際而犯之者。
    六、在車站或埠頭而犯之者。
  前項之未遂犯罰之。


司法院資訊處製作；財團法人民間司法改革基金會備份。
